臺灣臺南地方法院刑事判決　　　　　　　94年度易字第1133號
公　訴　人　臺灣臺南地方法院檢察署檢察官
被　　　告　庚○○
　　　　　　　　　　　)
上列被告因竊盜案件，經檢察官提起公訴（九十四年度偵字第一
三八一０、一三八三二號），被告於本院準備程序進行中，先就
被訴事實為有罪之陳述，經本院合議庭裁定由受命法官獨任進行
簡式審判程序，判決如下：
    主  文
庚○○連續竊盜，處有期徒刑拾月。
    事  實
一、庚○○前於民國八十四年間，因竊盜案件，經本院於八十四
    年十一月二十八日以八十四年度少易字第二六號判決，判處
    有期徒刑一年確定，於八十五年七月三十一日縮刑期滿執行
    完畢，復於八十六年間，又因竊盜案件，經本院於八十六年
    十一月二十八日以八十六年度易字第四一八五號判決，判處
    有期徒刑一年二月確定，於八十七年十一月十二日縮刑期滿
    執行完畢（上開二次前案紀錄，於本案均不構成累犯）。庚○○猶不知悔改，因缺錢花用，竟基於意圖為自己不法所有
    之概括犯意，自九十四年十一月三日十四時三十分許起至同
    年月五日七時許，以徒手竊取方式，連續在台南市區為下述
    竊盜犯行：
（一）九十四年十一月三日十四時三十分許，在臺南市○○路三
      一巷四號前，見乙○○所有停放於該處之車號CC8─708號
      重型機車鑰匙未取下，趁機竊取該機車騎乘逃逸。
（二）九十四年十一月五日凌晨二時三十分許，在臺南市○○路
      一一九巷五前，見丁○○所有停放於該處之車號NGS─587
      號重型機車置物箱未上鎖，趁機竊取置物箱內之機車鑰匙
      並騎乘該機車逃逸。
（三）九十四年十一月五日凌晨三時許，庚○○騎乘竊得之車號
      NGS─587號重型機車，途經臺南市○○路二十號前，見丙○○所有停放於該處之VCP─572號輕型機車置物箱未上鎖
      ，趁機竊取置物箱內之VCP─572號輕型機車行車執照一張
      。
（四）九十四年十一月五日上午六時許，庚○○騎乘竊得之車號
      NGS─587號重型機車，途經臺南縣永康市○○○街五一巷
      三五號前，見戊○○所有停放於該處之VJV─530號輕型機
      車置物箱未上鎖，趁機竊取放置物箱內之VJV─530號輕型
      機車行車執照一張。
（五）九十四年十一月五日上午七時許，庚○○騎乘竊得之車號
      NGS─587號重型機車，途經臺南縣永康市○○路四一０巷
      五十弄十三號前，見己○○所有停放於該處之車號RVN─
      343號輕型機車鑰匙未取下，即以該機車鑰匙打開機車置
      物箱，趁機竊取置物箱內之RVN─343號輕型機車行車執照
      一張。
二、嗣於九十四年十一月四日十五時三十五分許，庚○○騎乘竊
    得之車號CC8─708號重型機車，途經台南縣永康市○○○街
    九十巷十號前為警查獲，並扣得車號CC8─708號重型機車一
    輛（業經警發還乙○○）；復於九十四年十一月五日中午十
    二時二十分許，庚○○騎乘竊得之車號NGS─587號重型機車
    ，途經台南市○○路、前鋒路口為警查獲，並扣得車號NGS
    ─587號重型機車一輛、VCP─572號、VJV─530號、RVN─
    343號輕型機車行車執照各一張（業經警分別發還丁○○、
    丙○○、戊○○、己○○）。
三、案經台南市警察局第一分局、第五分局先後報請臺灣臺南地
    方法院檢察署檢察官偵查起訴。
    理  由
一、本案被告庚○○所犯刑法第三百二十條第一項之普通竊盜罪
    ，並非死刑、無期徒刑或最輕本刑有期徒刑三年以上之罪，
    亦非高等法院管轄第一審案件，且於準備程序進行中，被告
    先就被訴事實為有罪之陳述（見本院卷第二一頁），經告知
    被告簡式審判程序之旨，並聽取檢察官、被告之意見後，本
    院合議庭裁定由受命法官進行簡式審判程序，是本案之證據
    調查，依刑事訴訟法第二百七十三條之二規定，不受同法第
    一百五十九條第一項、第一百六十一條之二、第一百六十一
    條之三、第一百六十三條之一及第一百六十四條至第一百七
    十條規定之限制，合先敘明。
二、上開犯罪事實，迭據被告於警詢、偵查及本院審理時坦承不
    諱，核與證人即被害人乙○○、丁○○、丙○○、戊○○、
    己○○於警詢證述之情節相符，復有扣押物品目錄表二紙、
    贓物認領保管單五紙、警察局車輛協尋電腦輸入單、車輛車
    牌失竊作業—查獲車輛認可資料、台南市警察局車牌尋獲電
    腦輸入單各一紙在卷可稽（見一分局警卷第十三至十四頁、
    二一頁、五分局警卷第八、十一、十四、十八、二一至二三
    頁），是被告上開自白與事實相符，堪以採信。本案事證已
    臻明確，被告犯行洵堪認定，自應依法論科。
三、核被告所為，係犯刑法第三百二十條第一項之普通竊盜罪。
    其先後多次竊盜犯行，時間緊接，方法相同，觸犯構成犯罪
    要件相同之罪名，顯係基於概括犯意反覆為之，應依連續犯
    之規定，論以一罪，並依法加重其刑。爰審酌被告前有多項
    竊盜前案紀錄，素行不佳，仍不知悔改，且四肢健全，具有
    完全謀生能力，不思正當努力工作賺取錢財，竟圖不勞而獲
    ，而連續為多次竊盜犯行，法治觀念淡薄，惟兼衡其竊取之
    財物價值不高，且犯罪後坦承犯行等一切情狀，量處如主文
    所示之刑。
據上論斷，應依刑事訴訟法第二百七十三條之一第一項、二百九
十九條第一項前段，刑法第五十六條、刑法第三百二十條第一項
，罰金罰鍰提高標準條例第一條前段、第二條，判決如主文。
本案經檢察官甲○○到庭執行職務。
中　　華　　民　　國　　94　　年　　12　　月　　22　　日
　　　　　　　　　刑事第五庭    法　官　張銘晃
以上正本證明與原本無異。
如不服本判決應於送達後10日後向本院提出上訴狀。
                                書記官  林憶梅
中　　華　　民　　國　　94　　年　　12　　月　　22　　日
附錄本案論罪科刑法條全文
中華民國刑法第320條
意圖為自己或第三人不法之所有，而竊取他人之動產者，為竊盜
罪，處5年以下有期徒刑、拘役或500元以下罰金。
意圖為自己或第三人不法之利益，而竊佔他人之不動產者，依前
項之規定處斷。
前二項之未遂犯罰之。
